臺灣高等法院臺中分院民事裁定
111年度聲字第129號
聲  請  人  李國源律師
相  對  人  羅國民  

上列當事人間因本院109年度上字第564號分割共有物事件，聲請
人聲請酌定特別代理人報酬並命相對人墊付費用，本院裁定如下
：
      主  文
相對人應墊付聲請人為祭祀公業蕭舊二甲為第二審特別代理人之
律師酬金新臺幣叄萬伍仟元。
    理    由
一、聲請意旨略以：聲請人經臺灣彰化地方法院（下稱原法院）
    107年度聲字第8號裁定選任為祭祀公業蕭舊二甲與相對人間
    107年度訴字第110號分割共有物事件之特別代理人，該事件
    經張登和等人提起上訴後，由本院109年度上字第564號事件
    審理，聲請人於先後聲請閱覽卷證資料、提出上訴答辯狀、
    民事爭點整理狀、民事辯論意旨狀，及多次到院陳述意見。
    參照法院選任律師及第三審律師酬金核定支給標準第４條第1
    項第1款規定及稽徵機關核算107 年度執行業務者收入標準
    ，本事件為民事訴訟事件，而執行業務之律師辦理民事訴訟
    案件，每一程序在直轄市及市（即原省轄市）依新臺幣（下
    同）4萬元計算收入。爰依民事訴訟法第77條之25，聲請酌
    定聲請人於本事件中擔任特別代理人之酬金4萬元，並命相
    對人墊付等語。
二、按無訴訟能力人有為訴訟之必要，而無法定代理人或法定代
    理人不能行代理權者，其親屬或利害關係人，得聲請受訴法
    院之審判長，選任特別代理人。選任特別代理人所需費用，
    及特別代理人代為訴訟所需費用，得命聲請人墊付。法院或
    審判長依法律規定，為當事人選任律師為特別代理人或訴訟
    代理人者，其律師之酬金由法院或審判長酌定之。前項酬金
    為訴訟費用之一部，其支給標準，由司法院參酌法務部及中
    華民國律師公會全國聯合會意見定之。民事訴訟法第51條第
    2、5項、第77條之25分別定有明文。又法院裁定律師酬金，
    應斟酌案情之繁簡、訴訟之結果及律師之勤惰，於下列範圍
    內為之；但律師與當事人約定之酬金較低者，不得超過其約
    定：民事財產權之訴訟，於訴訟標的金額或價額百分之三
    以下；但最高不得逾50萬元。民事非財產權之訴訟，不得
    逾15萬元；數訴合併提起者，不得逾30萬元；非財產權與財
    產權之訴訟合併提起者，不得逾50萬元，法院選任律師及第
    三審律師酬金核定支給標準第4條第1項亦有明文。
三、經查，聲請人前因相對人之聲請，經原法院107年度聲字第8
    號裁定選任為原法院107年度訴字第110號分割共有物事件中
    被告祭祀公業蕭舊二甲之特別代理人，嗣經張登和等人提起
    上訴後，由本院109年度上字第564號事件審理，聲請人並於
    本事件之第二審續行特別代理人職務，本事件則經本院於11
    1年8月2日判決終結等情，業經本院核閱上開卷宗無誤。而
    聲請人經選任後得代理祭祀公業蕭舊二甲為一切訴訟行為，
    其代理之權限，不受審級之限制，則聲請人聲請命相對人墊
    付本事件第二審律師酬金，依民事訴訟法第51條第5項規定
    ，應予准許。本院審酌聲請人於本事件訴訟進行中之工作內
    容及表現，本事件案情尚非簡易，並參考上開支給標準，爰
    核定聲請人之第二審特別代理人之律師酬金為3萬5000元，
    並命相對人墊付。
四、據上論結，本件聲請為有理由，爰裁定如主文。
中　　華　　民　　國　　111 　年　　8 　　月　　22　　日
　　　　　　　民事第七庭　　審判長法　官　王　銘
　　　　　　　　　　　　　　　　　法　官　高英賓
　　　　　　　　　　　　　　　　　法　官　張國華
正本係照原本作成。
如不服本裁定應於裁定送達後10日內向本院提出抗告狀（須按他
造人數附具繕本），繳納抗告裁判費新台幣1,000元整，並同時
委任律師或具有律師資格之關係人為代理人。因疫情而遲誤不變
期間，得向法院聲請回復原狀。
　　　　　　　　　　　　　　　　　書記官　柯孟伶

中　　華　　民　　國　　111 　年　　8 　　月　　22　　日